【裁判字號】    89,易,412
【裁判日期】    891103
【裁判案由】    違反槍砲彈藥刀械管制條例
【裁判全文】
臺灣宜蘭地方法院刑事判決                          八十九年度易字第四一二號
    公  訴  人  臺灣宜蘭地方法院檢察署檢察官
    被      告  丙○○
右列被告因違反槍砲彈藥刀械管制條例案件，經檢察官提起公訴（八十九年度偵字第
一八六九號），本院判決如左：
    主  文
丙○○無罪。
    理  由
一、公訴意旨略以：被告丙○○於八十九年七月一日，未經許可，持有具殺傷力之漁
    槍一支，前往宜蘭縣頭城鎮桶盤漁港港區潛水，當日十九時三十分許，被告潛玩
    水，持上開魚槍上岸後，為警當場查獲，因認被告涉有違反槍砲彈藥刀械管制條
    例第九條第三項之罪嫌等語。
二、按犯罪事實應依證據認定之，無證據不得推定其犯罪事實；又不能證明被告犯罪
    者，應諭知無罪之判決，刑事訴訟法第一百五十四條、第三百零一條第一項定有
    明文。公訴人認被告涉犯持有魚槍之罪嫌，無非係以：右揭事實業據查獲警員報
    告書一紙在卷足證，扣案之魚槍（八十九年度保管字第八七三號），經送鑑定結
    果，認具殺傷力，亦有內政部警政署刑事警察局八十九年度七月七日刑鑑字第八
    七九八五號鑑驗通知書一紙在卷可稽，執為論據。
三、訊據被告丙○○對於持有魚槍潛水之犯罪事實堅決否認，辯稱：我沒有拿魚槍下
    水，魚槍當時是放在車上，車子是我太太的，當天潛玩水後，警員問我有無帶魚
    槍，我說有帶魚槍，但是放在我太太的車上，那一把是我太太的有執照的，魚槍
    本來就放在車上，因為家裡有小孩子等語，核與證人丁○○證述：當天我也在現
    場，當時我在岸上看車子，魚槍是放在車上，有一個人他等我弟弟上岸時，問我
    弟弟有無帶魚槍，他有出示證件說是警察，我就把身上保管的車鑰匙打開車門，
    魚槍在裡面，我弟弟並無拿下去潛水，箱型車是我弟弟的太太的，魚槍也是她的
    等語相符，復經證人彭天財證述：我當天有在現場，被告他們有二人先下去潛水
    ，我要脫衣服下去玩水時把衣服放在車上時有看車上有魚槍，他們沒有帶下去水
    裡，後來我就在岸邊玩水，警察來把被告帶回派出所，我也不知道發生何事，我
    是搭被告太太的箱型車去的等語，且證人即到場支援之警員甲○○證述：當天我
    是接到取締警員通報到現場支援，當時我有拿魚槍來檢查，感覺不出來有沾過水
    ，當時被告就說他沒有帶下水，後來我們就把他們帶回派出所處理等語，且魚槍
    置放之車輛ＢＹ－六五五二號箱型車確屬被告妻子吳如玲所有，扣案之魚槍亦為
    其所有而置於該車上，業據證人吳如玲在警訊時證述屬實，並有該車行照及魚槍
    執照影本各乙份附卷可參，是被告辯稱魚槍原本就放在車上未帶去潛水等語，應
    可採信。至證人即查獲警員乙○○雖證述：當時我在被告尚未上岸時看到三個人
    在潛水，被告手持魚槍，我問他有無證照，他說有，當時他們有五、六人在現場
    ，我請其他警員來支援，他們卸下潛水裝後，魚槍尚未拿到車上，槍上尚有水跡
    等語，惟查現場狀況業據證人丁○○、彭天財及甲○○證述如前，與證人乙○○
    證述不符，證人乙○○此部份證言及其報告書即屬有瑕疵，不能據以採為不利於
    被告之證據，而魚槍雖經鑑定具有殺傷力，然此乃客觀之事實，無法憑此認為被
    告涉犯持有魚槍之罪嫌。綜上說明，公訴人所舉之證據不足以證明被告確有持有
    魚槍之犯嫌，此外，復查無其他積極證據足認被告確有公訴人所指之犯行，不能
    證明被告犯罪，依法應諭知無罪之判決。
據上論斷，應依刑事訴訟法第三百零一條第一項，判決如主文。
中    華      民      國    八十九    年      十一    月      二      日
                                  臺灣宜蘭地方法院刑事第二庭
                                          法  官  林  俊  廷
右正本證明與原本無異。
如不服本判決，應於判決送達後十日內，向本院提出上訴狀。（應附繕本）
                                          書記官  陳  憲  文
中      華      民      國    八十九    年      十一    月      三      日


司法院資訊處製作；財團法人民間司法改革基金會備份。
